【裁判字號】    90,易,2390
【裁判日期】    900731
【裁判案由】    賭博
【裁判全文】
臺灣板橋地方法院刑事判決                          九十年度易字第二三九號
    公  訴  人  臺灣板橋地方法院檢察署檢察官
    被      告  甲○○
右列被告因賭博案件，經檢察官提起公訴（九十年度偵字第九五九八號），本院判決
如左：
    主  文
甲○○意圖營利，聚眾賭博，處有期徒刑伍月，如易科罰金，以參佰元折算壹日。扣
案之麻將壹副、四色牌壹佰參拾副、骰子參顆、抽頭金新臺幣肆佰元，均沒收之。
    事  實
一、甲○○曾有傷害前科（尚不構成累犯），其意圖營利，於民國（下同）九十年五
    月二十四日下午二時許起，提供臺北縣中和市○○街三十一巷一號房屋充為公眾
    得出入之場所，並供給麻將牌及四色牌賭具，聚集吳正德、林平火、謝文仙、洪
    東以麻將牌賭博；張林梅綠、陳來富、吳茂崑、陳梅桂、程忠慶、羅余敏以四色
    牌賭博（以上吳正德等十人以違反社會秩序維護移送本院板橋簡易庭處理）。麻
    將賭法為每次四人把玩，自摸每底新臺幣（下同）一百元，每臺五十元，自摸一
    次抽頭一百元，每圈抽二百元；四色牌則為六人一起把玩，蓋牌者需付胡牌者二
    十元，續玩者則付胡牌者八十元，每付牌可把玩四次，甲○○則以每付牌抽取二
    十元抽頭金。迨至九十年五月二十五日凌晨零時十分許，為警於上址查獲，並扣
    得甲○○所有供上揭賭客賭玩之麻將牌一副、四色牌一百三十副、骰子三顆、抽
    頭金四百元，及前開賭客所共有賭資五千九百二十元。
二、案經臺北縣警察局中和分局報請臺灣板橋地方法院檢察署檢察官偵查起訴。
    理  由
一、右揭以上址供賭客吳正德等十人賭玩，並抽取抽頭金等情，迭據被告甲○○於警
    訊、檢察官訊問及本院調查審理時坦承不諱，核與賭客吳正德、林平火、謝文仙
    、洪東、張林梅綠、陳來富、吳茂崑、陳梅桂、程忠慶、羅余敏於警訊時證述在
    場賭博，並由被告收取抽頭金等情相符，復有屬被告所有供犯本件賭博罪行所用
    之麻將牌一副、四色牌一百三十副、骰子三顆、抽頭金四百元及賭客吳正德等十
    人共有賭資五千九百二十元扣案可證，堪信被告前開不利於己之自白，應與事實
    相符。惟被告否認有何聚眾賭博之犯行，初於警訊及檢察官訊問時辯稱：抽頭金
    係供購買賭客所需之飲料之用云云；嗣於本院調查審理時辯稱：賭具是賭客自己
    帶來的，抽頭金是供賭客買牌及煙所用云云。經查：被告於檢察官訊問時坦承：
    「（扣案證物是否為你所有？）是．．．」（詳參偵查卷第六十八頁九十年五月
    二十五日訊問筆錄）；且賭客吳正德、林平火、謝文仙、洪東、張林梅綠、陳來
    富、陳梅桂、程忠慶、羅余敏於警訊時皆證稱：賭具是由被告提供（詳參偵查卷
    第七頁、第八頁、第十頁、第十一頁、第十三頁、第十四頁、第十八頁、第二十
    頁、第二十二頁九十年二月二十五日警訊筆錄），因此，被告空言否認賭具為渠
    所有，顯不足採。又查，賭客把玩四色牌前，為免賭客作弊詐賭，須由他人先行
    將四色牌搓散整理，且每副牌僅可賭玩四次，倘被告無營利之意圖，何須提出場
    所、餐點、及整理四色牌供賭客賭玩？故被告辯稱抽頭金僅供賭客飲食所用，應
    與事實有悖。事證明確，被告犯行洵堪認定。
二、按被告甲○○提供臺北縣中和市○○街三十一巷一號房屋，開設賭場，抽頭聚賭
    ，核其所為，係犯刑法第二百六十八條之意圖營利，供給賭博場所罪及意圖營利
    ，聚眾賭博罪。其所犯上開連續意圖營利，供給賭博場所罪及連續意圖營利，聚
    眾賭博罪二罪之間，有方法結果之牽連關係，應從一情節較重之連續意圖營利，
    聚眾賭博罪論處。爰審酌被告開設賭場，對社會風氣產生不良影響、造成家庭問
    題與治安敗壞，且其犯罪後未能坦承犯行等一切情狀，量處如主文所示之刑，並
    諭知易科罰金之折算標準，以示懲儆。至扣案之賭具麻將一副、四色牌一百三十
    副、骰子三顆，為被告所有供犯本件賭博罪所用之物，爰依刑法第三十八條第一
    項第二款之規定沒收之；而扣案之抽頭金四百元，為被告所有因犯本罪所得之物
    ，爰依刑法第三十八條第一項第三款之規定沒收之。至扣案屬賭客所共有之賭資
    五千九百二十元，非被告所有，且與被告所犯本件罪行無涉，故本院無從為沒收
    之諭知，併此敘明。
據上論斷，應依刑事訴訟法第二百九十九條第一項前段，刑法第二百六十八條、第五
十五條、第四十一條第一項第三十八條第一項第二款、第三款，罰金罰鍰提高標準條
例第一條前段、第二條、判決如主文。
本案經檢察官曾文鐘到庭執行職務
中    華    民    國      九十        年      七      月    三十一    日
                                      臺灣板橋地方法院刑事第二庭
                                          法  官  高    玉    舜
右正本證明與原本無異。
如不服本判決，應於判決送達後十日內，向本院提出上訴狀。
                                          書記官  田    世    杰
中    華    民    國      九十        年      七      月    三十一    日
附錄本案論罪科刑法條全文：
中華民國刑法第二百六十八條 (圖利供給賭場或聚眾賭博罪)
意圖營利，供給賭博場所或聚眾賭博者，處三年以下有期徒刑，得併科三千元以下罰
金。


司法院資訊處製作；財團法人民間司法改革基金會備份。
